【裁判字號】    99,審訴,513
【裁判日期】    990831
【裁判案由】    違反毒品危害防制條例
【裁判全文】
臺灣新竹地方法院刑事宣示判決筆錄     99年度審訴字第513號
公  訴  人  臺灣新竹地方法院檢察署檢察官
被      告  乙○○
指定辯護人  本院公設辯護人甲○○
上列被告因違反毒品危害防制條例案件，檢察官提起公訴（99年
度毒偵字第1150號）後，聲請改依協商程序而為判決，本院於中
華民國99年8月31日下午4時，在本院刑事第十一法庭宣示判決，
出席職員如下：
                審判長法  官  劉兆菊
                      書記官  林兆嘉
                      通  譯  楊德光
法官起立朗讀判決主文、犯罪事實要旨、處罰條文，及告以上訴
限制、期間並提出上訴狀之法院，且諭知記載其內容：
一、主  文：
    乙○○施用第一級毒品，累犯，處有期徒刑柒月。又施用第
    二級毒品，累犯，處有期徒刑肆月。應執行有期徒刑玖月。
二、犯罪事實要旨：
（一）乙○○前於民國96年間，因意圖使犯人隱蔽而頂替之罪案
      件，經本院於96年10月19日以96年度竹北簡字第248 號判
      決判處有期徒刑4 月確定，於96年12月26日易科罰金執行
      執行完畢；又於97年間，因妨害自由罪案件，經本院於97
      年10月7 日以97年度竹北簡字第402 號判決判處有期徒刑
      4 月確定，於98年8 月11日易科罰金執行完畢。再因於98
      年間有施用第一級毒品案件，經本院於98年2 月11日以98
      年度毒聲字第29號裁定送觀察、勒戒後，認無繼續施用毒
      品之傾向，於98年8 月10日釋放出所，經臺灣新竹地方法
      院檢察署檢察官於98年8 月12日以98年度毒偵緝字第60號
      為不起訴處分確定。
（二）詎乙○○仍不知悔改，復基於施用第一級毒品海洛因之犯
      意，於98年11月26日凌晨1 時許，在新竹縣關西鎮南山里
      5 鄰上南片35號之住處內，將第一級毒品海洛因摻於香菸
      中點燃後吸取煙霧之方式，非法施用第一級毒品海洛因1
      次；復於上開時間地點，基於施用第二級毒品甲基安非他
      命之犯意，將第二級毒品甲基安非他命放入玻璃球內用打
      火機燒烤，使其產生煙霧之方式，非法施用第二級毒品甲
      基安非他命1 次。嗣於98年11月26日20時39分許，在桃園
      縣桃園市○○街與仁愛路口於所駕駛之車牌號碼Ｃ4-1146
      號自用小客車內，經警察盤查，查獲張建東所有之第二級
      毒品甲基安非他命4 大包（總計毛重143 克）、所有人不
      詳之0 號毒品分裝袋92只、3 號分裝袋98只、已使用過之
      注射針筒1 支及乙○○所使用之三星廠牌行動電話1 支（
      門號0000000000）；復經採集乙○○尿液送驗後，結果呈
      嗎啡及甲基安非他命陽性反應，始查悉上情。
（三）案經桃園縣政府警察局移送臺灣桃園地方法院檢察署檢察
      官呈請臺灣高等法院檢察署檢察長核轉臺灣新竹地方法院
      檢察署檢察官偵查起訴後，經檢察官聲請認罪協商判決，
      由本院合議庭裁定由受命法官獨任改依協商程序而為判決
      。
三、處罰條文：
    毒品危害防制條例第10條第1項、第2項、刑法第11條、第41
    條第1項、第51條第5款。
四、不另為沒收銷燬及沒收之諭知：扣案之第二級毒品甲基安非
    他命4 包（總計毛重143 公克）、0 號毒品分裝袋92只、3
    號分裝袋98只及已使用過之注射針筒1 支（扣押物品清單見
    臺灣桃園地方法院檢察署98年度毒偵字第5896卷第號偵查卷
    29 頁 ），被告乙○○於本院準備程序中辯稱：扣案之第二
    級毒品甲基安非他命4 包非伊所有之物，係案外人張建東所
    有，其他的分裝袋及注射針筒，雖係在伊所駕駛之車內查獲
    ，然因伊時常將車輛借予他人使用，不知係何人所有並遺留
    在伊車內等語明確（見本院卷第15頁），再者，本院依卷內
    所附資料尚無從認定上開第二級毒品甲基安非他命及扣押等
    物確屬被告乙○○所有之物，復依被告乙○○所稱上開各節
    ，堪認上開扣案物品中之第二級毒品甲基安他命及注射針筒
    為案外人張建東或第三人涉嫌違反毒品危害防制條例案件之
    重要證據，為免證據之滅失，分別不另為沒收銷燬及沒收之
    諭知；而扣案之三星廠牌行動電話1 支（序號000000000000
    00 0/0）含門號0000000000之SI M卡，雖經被告乙○○坦承
    為伊所使用（見本院卷第15頁），然依卷附之相關證據復查
    無事證足稽上開扣案之行動電話係供被告乙○○本件施用毒
    品犯罪所用之物，亦不另為沒收之諭知，附此敘明。
五、協商判決除有刑事訴訟法第455 條之4 第1 項第1 款於本訊
    問程序終結前，被告撤銷協商合意或檢察官撤回協商聲請者
    ；第2 款被告協商之意思非出於自由意志者；第4 款被告所
    犯之罪非第455 條之2 第1 項所定得以協商判決者；第6款
    被告有其他較重之裁判上一罪之犯罪事實者；第7 款法院認
    應諭知免刑或免訴、不受理者情形之一，及違反同條第2項
    「法院應於協商合意範圍內為判決；法院為協商判決所科之
    刑，以宣告緩刑或2 年以下有期徒刑、拘役或罰金為限」之
    規定者外，檢察官與被告均不得上訴。
六、如有前項得上訴之情形，得自收受宣示判決筆錄送達之日起
    10日內，向本院提出上訴書狀，上訴於第二審法院。
本案經檢察官洪期榮到庭執行職務。
中    華    民    國    99    年    8     月    31    日
                  刑事第九庭    書  記  官  林兆嘉
                                審判長法官  劉兆菊
以上筆錄正本係照原本作成。
中    華    民    國    99    年     8    月     31    日
                                書  記  官  林兆嘉
附錄本案論罪科刑法條：
毒品危害防制條例第10條
施用第一級毒品者，處6月以上5年以下有期徒刑。
施用第二級毒品者，處3年以下有期徒刑。

司法院資訊處製作；財團法人民間司法改革基金會備份。
